臺灣高等法院刑事判決　　　　　　　　 96年度上易字第166號
上　訴　人　台灣桃園地方法院檢察署檢察官
被　　　告　乙○○
上列上訴人因被告恐嚇等案件，不服臺灣桃園地方法院95年度易
字第1075號，中華民國95年11月16日第一審判決（起訴案號：臺
灣桃園地方法院檢察署95年度偵字第13404 號），提起上訴，本
院判決如下：
    主  文
上訴駁回。
    理  由
一、公訴意旨另略以：乙○○為址設桃園縣中壢市○○路257 號
    冰果室之負責人，且明知未依電子遊戲場業管理條例規定，
    辦理營利事業登記證者，不得經營電子遊戲場業，竟基於違
    法經營電子遊戲場業之犯意及賭博之概括犯意，於民國94年
    11月起至94年12月間止擅自在上址店內即公眾得出入之場所
    ，擺設大舞台電子遊戲機具1 臺，經營電子遊戲場業，並連
    續利用前開機具與前來店內之不特定客人賭博財物。賭法則
    為賭客投入硬幣後，以新臺幣（下同）一比一之比例在機台
    開分，再按押機具按鍵與機具對賭，賭客賭贏可獲取所押之
    一定倍數分數，累積之分數，可向乙○○兌換現金；賭客賭
    輸則所投硬幣即由乙○○贏取（此部分違反電子遊戲場業管
    理條例及賭博罪部分，業經原審判處有期徒刑3 月，如易科
    罰金，以300元折算1日，且未具被告及檢察官提起上訴，業
    已確定）。因甲○○於乙○○所經營之冰果室內把玩電子遊
    戲機，積欠乙○○賭債約55萬元，惟甲○○自認已貸款將賭
    債還清無須返還，乙○○則為此竟意圖為自己不法之所有，
    於95年6 月15日20時許，在桃園縣中壢市內壢地區某工地內
    福利社旁，對證人甲○○恫稱：「你再不簽本票還債，我就
    不客氣了，不管怎樣，到最後你還是得簽」等語，恐嚇證人
    甲○○，致證人甲○○心生畏懼而簽寫面額各為新臺幣（下
    同）10萬元之本票6紙、借據2張。被告取得前揭本票及借據
    後，即欲索討票款，並唯恐證人甲○○離去後即不欲支付票
    款，於當日晚上即在證人甲○○位於桃園縣中壢市○○路34
    號7 樓住處過夜，隔日（即16日）則帶同證人甲○○尋訪自
    己友人，當晚亦共住一處，至17日晚上被告則帶同證人甲○
    ○至證人甲○○繼母住處要求借款100 萬元，然未獲其母同
    意。至18日，證人甲○○因不堪乙○○每日要求還款之騷擾
    ，而向被告稱：「你別再跟著我，你跟著我我什麼事都不能
    做，也沒法工作」等語，要求被告離開，被告竟基於強制之
    犯意，對證人甲○○恫稱：「你不要以為我不會殺你，我會
    讓你死的很難看，我說到做到，你不要懷疑我的決心，你隨
    時隨地都要跟著我」等語，以脅迫之方法，使證人甲○○行
    無義務之事，當晚亦令證人甲○○共同居住於桃園縣平鎮市
    ○○○街59號8 樓住處，至19日上午，則要求證人甲○○繼
    續想辦法還款，證人甲○○迫於無奈，則稱：可以找當牙醫
    的弟弟杜新運想辦法借錢等語，被告則於同日13時許，跟隨
    證人甲○○一起至杜新運之診所，然因杜新運當日報警避不
    出面，證人甲○○仍借款未果。於當日晚上乙○○仍要求甲
    ○○與其共住於自己住處。至20日下午證人甲○○準備20萬
    元欲返還其他地下錢莊之借款，被告亦跟隨在側，2 人乘坐
    不知情之莊子淵所駕駛之車輛欲至約定地點，途中被告竟要
    求證人甲○○所提款項20萬元應先償還自己，惟證人甲○○
    堅決不肯，被告復基於恐嚇之犯意，對證人甲○○恫稱：「
    你再不還錢，你不要以為我不敢殺你，我還會去找你的太太
    、小孩」等致生危害證人甲○○安全，因認被告涉犯刑法第
    346條第1項之恐嚇取財罪、第304條第1項之強制罪及第305
    條之恐嚇危害安全罪嫌。
二、按犯罪事實應依證據認定之，無證據不得認定犯罪事實；不
    能證明被告犯罪者，應諭知無罪之判決，刑事訴訟法第154
    條第2 項、第301 條第1 項分別定有明文。次按告訴人之告
    訴，係以使被告受刑事訴追為目的，是其陳述是否與事實相
    符，仍應調查其他事實以資審認，始得為不利被告之認定，
    最高法院亦分別著有52年台上字第1300號判例。又認定不利
    於被告之事實，須依積極證據，茍積極證據不足為不利於被
    告事實之認定時，即應為有利於被告之認定，更不必有何有
    利之證據；且刑事訴訟法上所謂認定犯罪事實之積極證據，
    係指適合於被告犯罪事實之認定之積極證據而言，雖不以直
    接證據為限，間接證據亦包括在內，然而無論直接或間接證
    據，其為訴訟上之證明，須於通常一般之人均不致有所懷疑
    ，而得確信其為真實之程度者，始得據為有罪之認定，倘其
    證明尚未達到此一程度，而有合理之懷疑存在時，自不能以
    推測或擬制之方法，以為有罪裁判之基礎，最高法院著有30
    年上字第816 號、29年上字第3105號、76年台上字第4986號
    等判例可資參照。
三、公訴人認被告涉有上述恐嚇取財罪、強制罪及恐嚇罪嫌，無
    非以證人甲○○、莊子淵、賴家鼎、陳聰賢、杜新運之證述
    及卷附債務分析表、本票、借據等為其主要論據。訊據被告
    堅詞否認有何恐嚇取財、強制及恐嚇證人甲○○之犯行，辯
    稱：證人甲○○到伊店內把玩電子遊戲機具輸錢後，尚積欠
    一些賭債未清償，但伊沒有恐嚇證人甲○○說若不還錢就要
    對其或其家人不利等之類的話，本票與借據也是證人甲○○
    自願簽寫給伊，伊並沒有恐嚇證人甲○○，並逼其簽立本票
    與借據。另伊雖曾在95年6 月15日起至95年6 月19日間有數
    天與證人甲○○一同居住在證人甲○○住處或伊家裡，並曾
    陪同證人甲○○四處借錢，但並沒有限制證人甲○○之行動
    自由，或強迫證人甲○○四處籌錢等語。經查：
  (一)證據能力部分：
    (1)按被告以外之人於審判外之言詞或書面陳述，除法律有規
      定者外，不得作為證據；又按被告以外之人於審判外之陳
      述，雖不符前4 條之規定，而經當事人於審判程序同意作
      為證據，法院審酌該言詞陳述或書面陳述作成時之情況，
      認為適當者，亦得為證據，刑事訴訟法第159條第1項、第
      159 條之5第1項分別定有明文。查：證人莊子淵、賴家鼎
      、陳聰賢於警詢、偵查中之證述，屬被告以外之人之審判
      外之陳述，原均無證據能力，惟上開供述，公訴人、被告
      就前開審判外之陳述於本院審理程序中均同意作為證據，
      而本院審酌證人莊子淵等人於偵查中之陳述，既皆經具結
      後始接受檢察官詢問，有證人結文3 份在卷可稽，且該警
      詢及偵查陳述作成時之情況，核無違法取證及證明力明顯
      過低之瑕疵，亦認為以之作為證據為適當，揆諸上開規定
      ，本院認證人莊子淵、賴家鼎、陳聰賢等人於警詢、偵查
      中之陳述俱有證據能力。
    (2)證人甲○○於警詢中所為之陳述，亦屬被告以外之人審判
      外所為陳述，屬傳聞證據，而被告於本院行準備程序時已
      就上開供述之證據能力提出爭執，主張無證據能力），經
      審酌該陳述之內容，並考量證人甲○○於本院審理時經傳
      喚到庭具結作證，認證人甲○○於警詢時之陳述，尚非為
      證明本件犯罪事實之存否所必要者，而與刑事訴訟法第15
      9條之2或第159條之3所定情形不相符合，復查無其他得例
      外取得證據能力之法律依據，是依刑事訴訟法第159條第1
      項規定，應認不具證據能力。然證人甲○○於警詢中所為
      之陳述，雖不得直接作為認定犯罪事實存否之證據，惟於
      詰問過程中，如為與先前所述不一致之陳述時，仍容許以
      之作為彈劾證據，用以爭執其先後不一致陳述之證明力（
      最高法院著有94年度臺上字第6881號判決參照），併予敘
      明。另被告以外之人於偵查中向檢察官所為之陳述，除顯
      有不可信之情況者外，得為證據，刑事訴訟法第159 條之
      1第2項亦有明文，證人甲○○於偵查中之陳述，雖亦係審
      判外之陳述，惟其於偵查中之陳述，既經具結後始接受檢
      察官詢問，有證人結文1 份在卷可參，亦非非法取得，並
      無顯有不可採信之情況，是本院認證人甲○○前開偵查中
      之陳述，有證據能力。
  (二)實體方面：
    (1)被告固有於94年11月起至94年12月間止在所經營店內擺放
      大舞台電子遊戲機具供證人甲○○把玩賭博財物，證人甲
      ○○並因此積欠被告賭債，經勾稽證人甲○○於警訊中所
      陳及證人甲○○於偵查中所提之甲○○與乙○○債務分析
      足認，證人甲○○在被告所經營之店內曾輸掉55萬元、40
      萬元、26萬元、33萬元，而實際清償之現金50萬元、10萬
      元、10萬元及24萬元，故實際賭債清償之差距尚有60萬元
      之譜，被告是否已免除證人甲○○之賭債，雙方說法不一
      ，此即為被告與證人甲○○雙方爭執之所在，另被告身上
      在案發前尚有證人甲○○所簽發之本票3張，分別為9萬元
      、10萬元、5 萬元，亦為證人甲○○於警訊中所承明，復
      為被告於本院審理時所不爭執，姑不論前述3 紙本票究係
      借款債務亦或為賭債而簽立，然此亦足認被告與證人甲○
      ○間案發前確有未清償之債務存在無疑。惟本案之爭點在
      於被告是否為能讓證人甲○○清償該筆債務而另有公訴人
      所指稱之對證人甲○○為恐嚇取財、強制及恐嚇之行為？
      經查：依證人甲○○於警詢中陳稱：伊在被告所經營之電
      玩店賭輸錢後，於95年6 月15日被告恐嚇伊若不簽立本票
      ，要把伊全家殺死，伊害怕才簽下600,000 元本票，並開
      始限制伊行動自由，不可以外出，被告並自95年6 月15日
      起住在伊家監視伊行動。於95年6 月19日，被告、莊子淵
      、賴家鼎、陳聰賢等4 人強押伊去找伊弟弟杜新運拿錢還
      債務並恐嚇伊，後來因為沒拿到錢，4 人繼續限制伊行動
      自由等語（見95年偵字第13404 號偵查卷第22頁以下）；
      於偵查中陳稱：95年6月15日晚間被被告及其他人共4個人
      恐嚇。當時莊子淵向伊稱有人要買保險，被告、莊子淵、
      陳聰賢、賴家鼎等4 人將伊帶至一個工地，陳聰賢對伊說
      一定要簽本票，否則要對伊不利。他們都有叫伊趕快簽本
      票。嗣改稱伊簽本票時，陳聰賢、賴家鼎在旁邊喝飲料，
      這2人有無對伊講話已經不記得了。95年6月17日被告、莊
      子淵帶伊去找繼母借錢，但繼母稱沒有錢，沒借成。95年
      6月19日被告、莊子淵、陳聰賢、賴家鼎等4人帶伊去找杜
      新運商量，但因杜新運有報警，被告就將伊帶走了，這次
      被告4人都沒有恐嚇伊。另自95年6月15日起被告每天都跟
      伊一起睡，跟著伊，伊要去哪裡，被告都不同意，被告並
      恐嚇伊說不要以為不會殺你、你太太及小孩，要讓伊死得
      很難看之類的話，伊當時不想與被告決裂，不想影響家中
      安全，所以沒有企圖逃跑。直到20日時，伊本來要領20萬
      元還給另1 位債主，被告知道後要伊將錢先還給被告，被
      告並恐嚇伊會找伊太太、小孩，伊怕真的會被被告殺害，
      所以跳車報案。莊子淵並沒有對伊恐嚇及妨害自由等語（
      同前偵查卷第146 頁以下）；但於原審審理中再證稱：伊
      本來不同意簽立本票與借據，但被他們恐嚇伊才不得已簽
      了。95年6 月15日至20日這段期間被告都與伊同住，當時
      伊開門被告就跟著進入屋內，又因為想息事寧人，所以沒
      報警，但伊並沒有同意與被告一同居住。這期間被告有恐
      嚇伊，被告說：「你不要認為我真的不敢殺你，我會說到
      做到」等語，另20日當天被告不但這樣說，還說要殺害伊
      家人，伊才在忍無可忍下去報案。19日因被告說伊弟弟有
      錢，可找其借錢開發證人甲○○之專利，伊才會帶同被告
      去找伊弟弟等語（見原審95年11月2 日審判筆錄），惟於
      原審審理當日經檢察官當庭詰問證人甲○○於95年6月15
      日究係何人對其恐嚇、逼迫簽立本票與借據，證人甲○○
      則證稱：是被告等語；是證人甲○○究係受被告一人恐嚇
      或被告及其他在場之陳聰賢恐嚇，即有前後不一之情，又
      原審詢問證人甲○○簽立本票與借據時，證人莊子淵有無
      在場，95年6 月17日被告有無陪同一起向證人甲○○之繼
      母借錢之事，證人甲○○答稱：莊子淵並沒有在場，另95
      年6月17日是自己1人前去診所向其繼母借錢等語，原審再
      以證人杜新運之證詞質之證人甲○○何以有出入時，證人
      甲○○始證稱：95年6 月17日被告及其他人有陪同伊至診
      所向其繼母借錢等語（見原審95年11月2 日審判筆錄）。
      亦見其前後說詞不一，且95年6 月17日證人杜新運報警後
      ，警方已到場處理，何以證人甲○○未乘勢報警，反隨被
      告等人離去，證人甲○○主張其受恐嚇之情，亦有疑義。
      再綜析證人甲○○上開陳述，關於證人甲○○係遭何人施
      以恐嚇或強暴、脅迫之手段，使其不得不在95年6 月15日
      簽立本票與借據，及被告於95年6 月15日至20日期間，又
      係以何方式與證人甲○○同住及帶同其向親戚、友人籌錢
      經過，而有使證人甲○○行無義務之事或妨害其權利行使
      之情事？甚或恐嚇之情？證人甲○○之證詞前後不一，且
      有嚴重矛盾之處，復考其證人甲○○擁有研究所畢業之高
      學歷，並曾任職國防部中山科學研究院及清雲科技大學，
      以其智識能力程度觀之，應高於一般通常之人，而擁有較
      佳之記憶及表述能力，何以對所指之被恐嚇之全部歷程，
      前後說詞多所出入之情，是證人甲○○前開陳述是否屬實
      ，即非無疑。
    (2)再觀諸證人甲○○於警訊中強調其自95年6 月15日20時許
      起即控制其行動自由，並把其行動電話拿走不讓其打電話
      與外界連絡，於偵查中更稱伊之手機是報案前二日為莊取
      走。目前都沒有還我。手機號碼0000000000等語（見偵卷
      第25、150頁），但本院核對被告所持之0000000000 號行
      動電話之通聯紀錄，被告於95年6月18日7時57分1 秒起至
      同日23時30分30秒其間與證人甲○○所有之手機有5 通通
      聯紀錄，於同年月16日2時29分、2時30分亦有2 通通聯紀
      錄、遲至同年月20日10時40分16秒（即證人甲○○報案前
      ）（見偵卷第222、227、228 頁中華電信行動資料查詢紀
      錄），苟如證人甲○○所述，何以被告與證人甲○○間尚
      有如前之通聯紀錄，是證人甲○○稱其所持用之行動電話
      自95年6 月15日起即遭被告取走並受其控制無法對外連絡
      ，顯與事實不符，益證證人甲○○所言之不可信。
    (3)次觀諸，證人甲○○於原審審理中結證稱：「（檢察官問
      你為何住到黃懷家新的家？）因他帶我去他家。（檢察官
      他帶你去住，你就要住嗎？）因為我坐他的車，且時間很
      晚了，我又沒有交通工具；乙○○家中有太太及小孩」（
      見原審卷第48、55頁）、偵查中則稱：「（他家中有何人
      ？）他妻，我睡沙發。我中午沒有吃，晚才吃飯，是黃出
      錢。因我沒有錢。吃完飯，黃就帶我去他家」，顯見證人
      甲○○進住被告家中，並非來自被告之強暴、脅迫，且依
      常情被告有恐嚇、脅迫證人甲○○之行動自由，自不可能
      帶證人甲○○回家與其妻兒等人同住，不顧及被告妻兒安
      全可能受到威脅，而將證人甲○○帶回家住之理；又證人
      甲○○於原審審時稱：（檢察官在這期間乙○○與你在一
      起時，你們都作甚麼事？）他叫我趕快去找錢，我有打電
      話、也有帶乙○○去找朋友借錢，但都借不到、（檢察官
      問你既然認為錢是乙○○打折扣不用給的錢，為何還到處
      向人借錢，且還帶著乙○○去借？）因為已經簽了本票，
      我想息事寧人，所以才著他去借錢、（檢察官問在95年6
      月15-20 日這段期間，你有無向乙○○表達拒絕的意思？
      ）都沒有，因為我想息事寧人，錢給他就算了。」（見原
      審卷第48、49頁），另於偵查中亦稱：「（黃有無明示或
      默示，你不要想逃？）我心中認為如我逃走，他會對我不
      利，一開始我心中是這樣想的」（偵卷第150、151頁），
      是綜證人甲○○之陳述被告是否以強暴、脅迫之方式，逼
      使證人甲○○簽立本票及借據，即屬有疑，自不能以證人
      甲○○內心之想法（想息事寧人），及事後簽立借據、本
      票，遽以推論被告於95年6 月15日起即有對證人甲○○施
      強暴、脅迫之行為，使其行無義務之事、妨害其行使權利
      及恐嚇之舉。末參之，證人甲○○於95年6 月20日尚要求
      被告陪同至銀行領款20萬欲返還其另向地下錢莊借款，苟
      證人甲○○自始即遭被告之恐嚇、脅迫，生命、身體遭受
      威脅而心生畏，豈敢將錢返還地下錢莊，而捨被告於不顧
      ，且又將要領款返還他人之事告知被告之理，此在在顯示
      證人甲○○所言，有悖常理，難以盡信。
    (4)末按證人莊子淵於警詢、偵查及原審審理中一再陳稱：95
      年6 月15日，伊與被告、證人甲○○一起至被告店內後，
      伊就先離開，伊並沒有到內壢工地，當天也沒有見到證人
      甲○○有簽本票。95年6 月19日是有陪同證人甲○○去向
      伊弟弟借錢，但沒有強押證人甲○○。95年6 月20日被告
      打電話給伊說車輛拋錨，伊前去搭載被告與證人甲○○2
      人，後來被告與證人甲○○在車上爭吵錢的問題，但沒有
      聽到被告有恐嚇證人甲○○等語（見偵查卷第82頁、第15
      2頁、第19頁、見原審95年11月2日審判筆錄）；證人陳聰
      賢於警詢及偵查中陳稱：95年6 月15日有看見莊子淵帶了
      一些人來找賴家鼎，該等人並沒進入福利社內，伊不知道
      證人甲○○當天有簽本票及借據的事；95年6 月19日是有
      陪同證人甲○○去向伊弟弟借錢，但沒有強押證人甲○○
      等語（見偵查卷第149頁、第118頁）；證人賴家鼎於警詢
      及偵查中陳稱：95年6 月15日莊子淵有帶人來找伊，但因
      為伊在忙，他們就走了；95年6 月19日是有陪同證人甲○
      ○去向伊弟弟借錢，但沒有強押證人甲○○等語（見偵查
      卷第147頁、第109頁、第110頁），除均與證人甲○○前
      揭指述遭恐嚇強迫簽立本票與借據及強押至證人甲○○之
      弟所開設診所情節不相同外，參以證人即甲○○之弟杜新
      運於原審審理中證稱：95年6月19日證人甲○○是有帶一
      群人一起到伊診所，當時有4人下車，其中1人與證人甲○
      ○一起走至診所門口，沒有看到證人甲○○有被挾持的樣
      子，伊有報警，警察來時，伊有出去，警察也有詢問證人
      甲○○發生何事等情（見原審95年11月2 日審判筆錄），
      足見證人杜新運亦未認為證人甲○○於95年6 月19日係遭
      被告挾持、強押至證人杜新運所開設之診所，況證人甲○
      ○果若於95年6 月19日之前曾遭被告或其夥同之人為恐嚇
      取財、使人行無義務之事、妨害人行使權利及恐嚇之行為
      ，證人甲○○豈有不趁此機會向警員說明原諉並尋求保護
      之理，而證人甲○○卻捨此不為，反而於當日晚間仍與被
      告一同居住，此亦為證人甲○○所不否認（見原審95年11
      月2日審判筆錄第9頁），凡此種種均悖離常情，益見證人
      甲○○上開陳述之可信性存疑，本院實難僅依證人甲○○
      單一且有瑕疵之指述即遽認被告有公訴人所指之恐嚇取財
      、強制、恐嚇危害安全之情事。
    (5)至卷附本票與借據等物，充其量僅能證明證人甲○○確實
      有簽立本票與借據之事，然證人甲○○簽立此等書據之可
      能原因甚多，尚難據此即認定係被告係以恐嚇或脅迫之方
      式，強迫證人甲○○簽立，另證人甲○○於本案偵查中所
      提出之債務分析表，亦僅係其個人所書立用以輔助說明並
      無積欠被告債務乙節而已，是該本票、借據與債務分析表
      均不足作為被告不利益之認定。
四、綜上，證人甲○○所為不利被告之陳述，既有上開前後不一
    之矛盾，且與事實不符及與常理有悖之情，揆諸前開說明，
    自不足以採為論罪之依據。而卷附本票、借據與債務分析表
    等物亦不足以推論被告有公訴人所指此部分犯行，是以檢察
    官所引資為認定被告涉犯有恐嚇取財、強制、恐嚇危害安全
    罪之上揭證據，尚不足以認定被告確有為本案犯行，此外，
    復查無其他積極證據可資證明被告有何檢察官所起訴之恐嚇
    取財、強制、恐嚇危害安全之犯行，依前開項說明，不能證
    明被告犯罪，原審因之就此部分為被告無罪之諭知，核無不
    合。
五、檢察官上訴意旨雖以：原審認被告乙○○所涉恐嚇取財、強
    制罪及恐嚇罪嫌部分，僅告訴人單一指訴，且告訴人於警、
    偵訊及審理中所述，前後有矛盾尚難採信，而為被告此部分
    無罪之判決固非無據。惟查，告訴人就其自95年6 月15日夜
    間起，迄同月20日下午止，遭被告挾持與之同住或帶著被告
    四處尋覓財源還款，其間被告並對告訴人出言恐嚇等情之細
    節部分，於警、偵訊及審理中之供述或有瑕疵不符之處，惟
    此乃告訴人身體及年齡狀況所致，惟其就確曾遭被告以「你
    不要以為我不會殺你，我會讓你死的很難看，我說到做到，
    你不要懷疑我的決心，你隨時隨地都要跟著我」、「你再不
    還錢，你不要以為我不敢殺你，我還會去找你的太太、小孩
    」等語恐嚇，則始終一致未有何矛盾之處，而告訴人亦係因
    被告察覺其另有存款擬供清償其他地下錢莊債務，而不肯還
    予被告，乃於車上為上揭恫詞，始懼而利用被告不注意之際
    ，逃離被告並奔向最近之警局求援，更足認其指訴可採，否
    則被告果未施以強暴脅迫行為或恐嚇之詞，告訴人焉會趁隙
    逃離，原審僅因告訴人指訴細節有矛盾之處，即認其全部指
    訴不可採，即有判決未依經驗法則及論理法則之違法，為此
    求為改判，更為適法判決云云。惟查：
  (一)證人甲○○於警訊、偵查及原審審理中有如前之瑕疵，已如
    前述，且證人甲○○擁有高學歷，且曾任職中山科學研究院
    及清雲科技大學（原名為清雲技術學院），對事務之處理及
    智能絕非同於一般市井小民，縱其案發當時年逾60歲，當無
    因記憶不及就案發經過前後不一之陳述之可能。
  (二)再觀諸，證人甲○○所指行動自由受限制之期間，有一日為
    其單獨在家，復有一日有與其繼母及弟弟見面之機會並接受
    警方之訊問，苟證人甲○○確受有脅迫、恐嚇何不藉此提早
    尋求警方保護，卻遲至95年6 月20日下午與被告發生爭執後
    ，始藉機離去，實令人費解。
  (三)又如證人甲○○所述被告即已先後三次對其恫稱：「你再不
    簽本票還債，我就不客氣了，不管怎樣，到最後你還是得簽
    」、「你不要以為我不會殺你，我會讓你死的很難看，我說
    到做到，你不要懷疑我的決心，你隨時隨地都要跟著我」、
    「你再不還錢，你不要以為我不敢殺你，我還會去找你的太
    太、小孩」等語，何以檢察官於偵查中訊問時，證人甲○○
    就被告是否有明示、默示，你不要想逃之問題，採迴避之詞
    ，僅謂我心中認為如我逃走，他會對我不利，一開始我心中
    是這樣想的等語（見偵卷第150、151頁）？又何以證人甲○
    ○受前二次之恫嚇不心生畏懼，於95年6 月18日獨自在家時
    即尋求警方之保護，是被告是否對證人為前述之恫嚇之語，
    即非無疑。至證人甲○○固於95年6 月20日乘隙向警方尋求
    保護，證人甲○○向警尋求保護之原因，或為單純擺脫被告
    之追討債務之行為，或為真的受有生命上之威脅，其原因不
    一而足，自難以證人甲○○尋求警方保護之舉，遽認其所言
    均為真正，實尚與其他證據事實，相互參核始足認定，茲因
    證人甲○○所述有如前之疵議，且依理把玩電子遊戲機前輸
    贏未定，豈可能事先說明債務打折之成數，且被告如此出言
    說明債務打折之成數，豈不保證證人甲○○必輸無疑，以證
    人甲○○之智識能力，當無可能下場把玩電子遊戲機，導致
    債台高築之可能，惟證人甲○○於警訊之初即謂「輸掉33萬
    分是在要打電玩前就告知我的，以4分之1折數算」，顯見證
    人甲○○於尋求警方保護之時，不無藉此避債之可能，其所
    言實難盡信。
六、綜上所述，原審判決本於經驗及論理法則，以被告所為，不
    能證明犯罪，因而諭知無罪之判決，於法並無違誤，公訴人
    上訴意旨仍執陳詞指摘原判決不當，難認有理由，應予駁回
    。
據上論斷，應依刑事訴訟法第368條，判決如主文。
本案經檢察官鍾鳳玲到庭執行職務。
中　　華　　民　　國　　96　　年　　4 　　月　　13　　日
　　　　　　　　　刑事第十五庭審判長法　官  吳昭瑩
　　　　　　　　　　　　　　　　    法　官  王梅英
　　　　　　 　 　　　　　　　　　　法　官  李釱任
以上正本證明與原本無異。
不得上訴。
                                    書記官  洪秋帆
中　　華　　民　　國　　96　　年　　4 　　月　　16　　日
